臺灣彰化地方法院刑事判決　　　　　　 94年度簡上字第110號
上　訴　人　臺灣彰化地方法院檢察署檢察官
被　　　告　甲○○
上列上訴人因被告毒品危害防制條例案件，不服本院彰化簡易庭
九十四年度彰簡字第四六六號，中華民國九十四年六月六日第一
審簡易判決（聲請簡易判決處刑案號：臺灣彰化地方法院檢察署
九十四年度毒偵字第二０八三號、第二二六六號），提起上訴及
移送併案審理（臺灣彰化地方法院檢察署九十四年度毒偵字第二
八九五號、第二九五九號），本院管轄之第二審合議庭判決如下
：
    主  文
上訴駁回。
    事實及理由
一、本案經本院審理結果，認第一審判決認事用法及量刑均無不
    當，應予維持，並引用第一審判決書記載之事實、證據及理
    由（如附件）。
二、上訴人即公訴人上訴意旨略以：本件被告基於施用第二級毒
    品甲基安非他命之概括犯意，於民國（下同）九十四年一月
    二十六日或其前四日內之某時及九十四年二月十七日或其前
    四日內之某時，在不詳處所，連續施用第二級毒品甲基安非
    他命二次，因與原判決所認定之施用第二級毒品犯行，具有
    連續犯關係，屬裁判上之一罪，依審判不可分原則，此部分
    應為起訴效力所及，原審未及斟酌審判，難認允當，爰提起
    上訴，請求撤銷原判決，就被告所涉之施用第二級毒品甲基
    安非他命罪嫌，另為之適當判決等語。
三、經查，被告甲○○前因施用毒品案件，經本院以九十三年度
    毒聲字第五三八號裁定送觀察勒戒後，認無繼續施用毒品傾
    向，而於九十三年七月二十八日釋放，並由臺灣彰化地方法
    院檢察署檢察官於九十三年七月三十日以九十三年度毒偵字
    第二０一六號、第二四九一號為不起訴處分確定。詎其仍不
    知悔改，復基於施用第二級毒品甲基安非他命之概括犯意，
    自九十三年九月間某日起至九十四年四月一日二十二時許止
    ，在彰化縣彰化市公共廁所等處，以將甲基安非他命置於玻
    璃球上點火吸食煙霧之方式，連續施用第二級毒品甲基安非
    他命多次，業為被告於本院審理時自承，且有彰化縣衛生局
    九十四年二月五日第九四０五００號、九十四年三月一日煙
    檢字第九四０八三九號、九十四年四月四日煙檢字第九四一
    三一七號、九十四年四月十一日煙檢字第九四一三四九號煙
    毒尿液檢驗成績書各一紙附卷可稽，復參以施用第二級毒品
    甲基安非他命具有成癮性，被告前又已有施用毒品之犯行，
    有其前案紀錄可憑，且經觀察勒戒後，仍再次施用毒品，並
    屢為警查獲，被告顯有難以戒斷，且已成癮之情事，故雖被
    告於九十四年一月二十六日、同年二月十七日、同年三月二
    十八日及同年四月三日分別為警查獲前四日以外之施用毒品
    犯行未經採尿鑑驗，然依前開說明，亦應認被告之自白確與
    事實相符，洵堪採信。是上訴人移送併辦部分之施用第二級
    毒品犯行與原審裁判之施用第二級毒品犯行，係屬同一犯罪
    事實，且業經原審審酌判決，為原審判決裁判效力所及，上
    訴人認未經審理，上訴請求併辦，容有誤會，本件原審認事
    用法量刑均無不當，上訴為無理由，應予駁回。
據上論斷，應依刑事訴訟法第四百五十五條之一第一項、第三項
、第三百七十三條、第三百六十八條，判決如主文。
本案經檢察官洪紹文到庭執行職務。
中　　華　　民　　國　　94　　年　　 10　　月　　4　　日
                  刑事第一庭    審判長法  官  葉榮郎
                                      法  官  陳秋錦
                                      法  官  唐中興
以上正本證明與原本無異。
本件不得上訴。
中　　華　　民　　國　　94　　年　　 10　　月　　4　　日
                                      書記官  吳金良
